Inventaris van het archief van het geslacht Van Dedem en aanverwante geslachten, 1369-1877
Nationaal Archief, Den Haag
- DERDE AFDELING. STUKKEN BETREFFENDE DE RECHTEN EN GOEDEREN, TOEBEHORENDE AAN LEDEN VAN HET GESLACHT VAN DEDEM EN AAN DIE VAN AANVERWANTE GESLACHTEN.
  - Goederen., II.
    - In Nederland., A.
      - Gelderland., d.
        - Heerde., d.d.
          - Acte van verdeling van het Heerderland te Vaassen tussen Alexander van Dedem en Gerrit van Schoonhoven., 1727; 267; 1 stuk
          - Acte van verkoop van zeker erf, gelegen te Heerde door Robert van Keppel en Judith Geertruid Krijt, echtelieden, c.s. aan Alexander van Dedem, heer van Vosbergen, benevens andere stukken, tot deze verkoop betrekkelijk., 1730; 268; 3 stukken
          - "Onraet behorende tot het bepande lant van Jan Klasen te Veenen gelegen"., z.d.; 269; 1 stuk
          - "Mergen getal dat verplicht is om aan de drie bruggen, die over de Leygrave liggen, te betalen"., z.d.; 270; 1 stuk
        - Oldebroek., e.e.
          - Acte, waarbij Herman de Baeck aan zijn neef Daniel van Sonten, burgemeester van Kampen, de helft ener hofstede benevens de helft van vier morgen haverland, gelegen in het rechterambt Oldebroek, opdraagt., 1661; 271; 2 charters
            - Deel 1, 271A
            - Deel 2, 271B
          - Gerechtsacte van Oldebroek, waarbij Reier Claessen en Rijchjen Gosens, echtelieden, voor de ene helft en Evert Claessen voor de andere helft, aan Lucretia van Ketwijck, weduwe van Rogier Sabé ongeveer vier morgen weideland transporteren., 1682; 272; 1 charter
          - Acte van geërfden der Veluwe, waarbij Margaretha Sabé, weduwe van Rutger Erkelens, met haar zoon en gekoren momber doctor Rogier Erkelens, Lucretia Sabé, geassisteerd door genoemde doctor Erkelens en Rogier Sabé, mede als gemachtigde van Cluitinus Sabé en Eva Tollinck, echtelieden, aan Alexander van Dedem, rechter van Oldebroek 11/16 van zekere percelen land transporteren., 1712; 273; 1 charter
        - Putten., f.f.
          - Acte, waarbij Johan van Wijnbergen, heer tot Horssen, kolonel en gouverneur van Sluis, verklaart ten overstaan van geërfden der Veluwe in handen van de stadhouder der lenen ten behoeve der Staten van Gelderland 3 kampen land, genaamd "de Basselaar" benevens 8 morgen land genaamd "die Steenstraete" en 3 morgen land, genaamd "die Hoefjens" getransporteerd te hebben. 1653. Met getransfigeerde acte, waarbij deze percelen gevoegd worden bij het huis Oldenaller en zijn neef Siwert van Wijnbergen daarmede opnieuw beleend wordt., 274; 2 charters
          - Acte, waarbij Joost Vijgh, heer tot Isendoorn, stadhouder der lenen van Gelre en Zutphen, ten overstaan van mannen van leen Sywart van Wijnbergen beleent met het huis Oldenaller benevens zekere landerijen, alle gelegen in het ambt van Putten., 1654; 275; 1 charter
          - Acte, waarbij de stadhouder der lenen van Gelre en Zutphen Sywart van Wijnbergen tot Oldenaller na renuntiatie van Johan van Wijnbergen, heer tot Horssen, kolonel en gouverneur van 's-Hertogenbosch, opnieuw met de havesate Oldenaller beleent. 1657. Met getransfigeerde acte, waarbij Sywart van Wijnbergen beleend wordt met 3 kampen land en een stukje weiland, waarmede het grondgebied van Oldenaller vergroot wordt., 276; 2 charters
          - Acte, waarbij Gijsbert Frederik van Dedem als collator der vicarie Sanctae Crucis in Putten tot wederopzeggens toe de inkomsten uit gemelde vicarie afstaat aan Arent van Ermel tot voortzetting zijner studiën in de theologie., 1728; 277; 1 stuk
        - Spankeren., g.g.
          - Acte, waarbij Gijsbert Willem baron van Dedem en deszelfs echtgenote het hof te Loo aan Willem Alofs en Margrita Coers verpanden., 1761; 278; 1 stuk
          - Acte, waarbij Coenraad Willem baron van Dedem zekere landerijen, gelegen in het ambt Rheden, kerspel Spankeren, aan Peter Peters en Mechteld Klaesen, echtelieden, verpacht., 1763; 279; 1 stuk
        - Zelhem., h.h.
          - Acte, waarbij Derick ter Horst verklaart de hofstad Papenborch te Zelhem verkocht te hebben aan Bernt van Wijsch., 1475; 280; 1 chart
      - Utrecht., e.
        - Kockengen., a.a.
          - Acte, waarbij leenmannen van Montfoort Anna van Beijnhem, weduwe van Willem Coppier van Cuijlenburgh, met de helft van twee morgen land, gelegen te Kockengen, belenen., 1663; 281; 1 charter
          - Acte van de stadhouder der lenen van Montfoort, waarbij Coenraad Willem van Dedem beleend wordt met de helft van een hoeve, gelegen te Kockengen., 1674; 282; 1 charter
        - Zeist., b.b.
          - Gerechtsbrief van Zeist, waarbij Jan Lamberts en Jannichgen Catssen, echtelieden, verklaren uit handen van Johan Aerts Palmis van Holt, burger van Utrecht,de somma van duizend Carolusgulden ontvangen te hebben tegen de jaarlijkse losrente van 55 Carolusgulden onder hypothecair verband van 4 1/2 morgen land, van ouds genaamd "de Brughoeker". 1656. Met getransfigeerde acte, waarbij Jan Aerts Palmis van Holt deze plecht transporteert aan Jasper van Deijll., 1661; 283; 2 chrt
      - Zuid-Holland., f.
        - Notariële verkoopacte van een huis staande aan de Vijverberg in den Haag, door de erfgenamen van Elisabeth Coppier van Cuijlenburgh, weduwe van de raadpensionaris Anthony Duijck, aan Agnieta van Coeckelsberch, weduwe van Adriaan van der Mijl,in leven secretaris van prins Maurits., 1643; 284; 1 stuk
      - Noord-Brabant., g.
        - Haps., a.a.
          - Extracten uit de Cuijkse leenregisters rakende het goed Konings ruij te Haps., 1604; 285; 2 stukken
          - Leenacten betreffende een hofstede met 18 morgen land te Haps. Achtereenvolgens in het bezit van de families van Baexen en Boere van Amerongen., 286; 3 charters en 1 stuk.
            1630-1740
            - Deel 1, 286A
            - Deel 2, 286B
            - Deel 3, 286C
            - Deel 4, 286D
        - Mill., b.b.
          - Gerechtsacte van Mill, waarbij Godvart Thomassen een huis en hof met ongeveer één morgen land transporteert aan Peter Willems., 1774; 287; 1 charter
      - Limburg., h.
        - Schepenacte van Gennep, waarbij Thoenis van der Lijnden en zijn huisvrouw Beell een molen met huis en hof, gelegen aan de "IJsshoevell" transporteren aan Willem van Schewick en joffer Margriet, zijn echtgenote., 1539; 288; 1 charter
    - Buiten Nederland., B.
      - Gildehaus., a.a.
        - Acte, waarbij Symon van Dedem, Arnt zijn zoon en Lijse, zijn huisvrouw het goed Verwolde transporteren aan de schout Sijringk en de raadsluiden van de kerk te Gildehaus ten behoeve van Sint Anna ten Vierkirchen genaamd ten Gildehus en der graven van Bentheim. (Afschrift), 1369; 289; 1 stuk
      - Grieth., b.b.
        - Acte, waarbij burgemeester, schepenen en raad der stad Grieth de stadswal en gracht benevens de brug in eeuwige erfcijns aan Johan van Buren, drost te Lobith, verpachten., 1539; 290; 1 charter
      - Kessel., c.c.
        - Acte, waarbij J.G.L.A. baron van Neukirchen genaamd Nyvenheim en deszelfs echtgenote het huis Driesberg met ap- en dependentiën verkopen aan Gijsbert Willem baron van Dedem. Eigendomsbewijzen van het huis Driesberg., 1477-1753; 291; 1 stuk en 3 charters
          Met andere eigendomsbewijzen
          - Deel 1, 291A
          - Deel 2, 291B
          - Deel 3, 291C
          - Deel 4, 291D
        - Pachtcedelen van bouwhoeven onder den huize Driesberg gelegen., 1784 en 1785; 292; 2 stukken
        - Stukken betreffende een geschil over het leggen van een dam in de "Olijgraben" tussen het hoogadellijke stift Neucloster en de heer van Driesberg., 1750-1798; 293; 2 stukken
        - Diverse aantekeningen betreffende de Driesberg., 1666-1819; 294; 5 stukken
        - Kaart van de heerlijkheid Kessel en de Driesberg, getekend door de landmeter Von Heijs., 1800; 295; 1 stuk
        - Leenacten betreffende het goed "Oploe" of "Oivernest", achtereenvolgens in het bezit van de families Tengnagell, Van Neukirchen genaamd Nyvenheim en Van Dedem., 1553-1787; 296; 13 charters
          - Deel 1, 296A
          - Deel 2, 296B
          - Deel 3, 296C
          - Deel 4, 296D
          - Deel 5, 296E
          - Deel 6, 296F
          - Deel 7, 296G
          - Deel 8, 296H
          - Deel 9, 296I
          - Deel 10, 296K
          - Deel 11, 296L
          - Deel 12, 296M
          - Deel 13, 296N
        - Gerechtsacte van Asperden, waarbij Jhr. Diederik van Scheiwich tot Driesberg een erfelijke jaarrente van twaalf thaler vestigt op de "Boirhoff" te Kessel ten behoeve der armen aldaar., 1610; 297; 1 charter
        - Leenadres betreffende de Guliksche broek bij Kessel achtereenvolgens in het bezit van de families Van Neukirchen genaamd Nyvenheim en Van Dedem., 1672-1787; 298; 8 charters
          - Deel 1, 298A
          - Deel 2, 298B
          - Deel 3, 298C
          - Deel 4, 298D
          - Deel 5, 298E
          - Deel 6, 298F
          - Deel 7, 298G
          - Deel 8, 298H
          - Deel 9, 298I
      - Ulzen., d.d.
        - Acte van Bernd, graaf van Bentheim, waarbij Herman von Northorne, priester, aan Simon van Dedem en diens zoon Arend twee molt rogge uit de erve Wijferding te Ulzen verkoopt met recht van wederinkoop., (Afschriften) 1375; 299; 2 stukken
        - Acte, waarbij Rijer van Essen tot Swanenburgh, dijkgraaf van de Veluwe, Jurrien Stiek als hulder voor de prior en het convent van het Cistercienserklooster in Galilea te Sibakelo met de hof Schonevelt, de erven Goverdinck, Faeckdinck en Nenneskaten benevens het "lutteke bruijckhuis", allen gelegen in het kerspel Ulzen, beleent., 1603; 300; 1 charter
      - Veldhausen., e.e.
        - Extracten uit de leenregisters van Overijssel betreffende de tienden te Essche., 1502-1573; 301; 1 omslag
      - Weeze., f.f.
        - Gerechtsbrief van Wese, waarbij Alardt Rofferts, pastoor te Wese, aan Jan van Schewick en Geertruida, zijne echtgenote, een rentebrief, gevestigd op zeker stuk land transporteert., 1465; 302; 1 charter
      - Wisselward., g.g.
        - Schepenacte van Wijzelerwardt ten behoeve van Raab van Bueren, waarbij deze in het bezit wordt gesteld van zekere goederen, aan hem nagelaten door zijn moeder Carola van Braempt, weduwe van Bueren., 1619; 303; 1 charter op papier
      - Zonder plaatsaanduiding., h.h.
        - Acte, waarbij Berent Swavinch en Bertrad Berents verklaren twee stukken land benevens een "ruedeken" verkocht te hebben aan Gert Lenderinch., 1420; 304; 1 charter
        - Acte van laten van de hertog van Cleve, waarbij Goessen Haighdom de "waterpesse" en "horsten", door hem van Johan van der Keldonck en Mariken van Wissel gekocht, aan Johan van Schewik en deszelfs huisvrouw overdraagt., 1469; 305; 1 charter
        - Acte, waarbij Georg Wilhelm, markgraaf van Brandenburg, zijn Kleefse jagermeester en woudgraaf Arnold Henrich van Nyvenheim tot den Driesberg als man en voogd van Dorothea van Scheirich beleent met het goed in de Elsbirick., 1633; 306; 1 charter
  - Lijfrenten., III.
    - Lijfrentebrief van tweehonderd gulden jaarlijks ten behoeve van Alexander van Dedem op het comptoir der Veluwe., 1689; 307; 1 charter
    - Acte, waarbij gedeputeerden van de ridderschap en de steden des kwartiers van Arnhem aan Judith van Wijnbergen, weduwe van Johan van Dedem, een lijfrente van vijftig gulden 's jaars ten behoeve van haar dochter Geertruid van Dedem verkopen., 1668; 308; 1 charter
    - Acte, waarbij gedeputeerden uit de ridderschap en de steden des kwartiers van Arnhem aan Judith van Wijnbergen, weduwe van Johan van Dedem, een lijfrente van vijftig gulden 's jaars ten behoeve van haar dochter Wendelina van Dedem verkopen., 1668; 309; 1 charter
    - Stukken betreffende een lijfrente, ingevolge zekere overeenkomst door Frederik Gijsbert van Dedem van de Gelder aan de freules Rammelman uit te keren., 1774-1793; 310; 3 stukken
- VIERDE AFDELING. STUKKEN WELKE NIET IN EEN DER VORIGE AFDELINGEN ZIJN ONDER TE BRENGEN.
  - Instructie voor Evert von Ensse, ridder, drossaard van Koevorden en Nicolaas van Hoene, griffier van het Provinciaal hof van Overijssel betreffende de contributiën in den lande van Overijssel, etc., 1605; 311; 1 stuk
  - "Clausulae" uit brieven van ridderschap en steden aan de drost van Twente en aan H.H.M., 1654; 312; 1 stuk
  - Acte van prioresse en het convent van het klooster te Wietmerschen, waarbij deze aan de bisschop van Munster en het domkapittel de aanstelling van Otto Tuman als biechtvader verzoeken. (Afschrift), (1656).; 313; 1 charter
  - "Comptoir Almanach"., 1659; 314; 1 deeltje
    Hierin citaten uit diverse auteurs, door een onbekende hand geschreven.
  - "Beschreibung unterschiedlich bewährter Arzneij-Mittel für schwangere und gebährende Frauen auch Kindbetterin wie nicht weniger neugeborne Kinder, was beij denenselben in acht zu nehmen und wie mittels Göttlichen Beijstandes vielen Unheil vorzukommenn"., 1706; 315; 1 omslag
  - Naamregister der Heren Militaire Officieren., 1729; 316; 1 deeltje
  - Schrijven van prins Willem IV aan de Staten van Gelderland betreffende het patent voor de compagnieën van het regiment Hessen-Homburg om voor de koning van Pruisen parade te maken. (Afschrift)., 1738; 317; 1 stuk
  - Extract-resolutiën der Staten van Overijssel, houdende afgewezen beroepen op de rechtsmacht van de militaire rechter., 1752-1761; 318; 3 stukken
  - Stukken betreffende het erfstadhouderschap van prins Willem V., 1755-1760; 319; 1 omslag
  - "Antwoord op de missive van J.V.Z. bevattende een verslag van de merkwaardigste bijzonderheden op de jongst afgelopen Overijsselse landdag voorgevallen"., 1784; 320; (Gedrukt); 1 stuk
  - Patriottische spotprent op Kaat Mossel, de Leidse bakker Trago, de hoofdschout van Leiden Brender à Brandis en de predikant P.Hofstede., z.d.; 321; 1 stuk
    F.Muller, Nederl.Historieprenten no.4580.
  - Oorlogsberichten betreffende de inval der Fransen., 1794-1795; 322; 1 omslag
  - Lijst van de leden der municipaliteit van Hoorn., 1795; 323; (Gedrukt); 1 stuk
    Met aantekeningen omtrent beroep en godsdienst der leden.
  - Inventaris der papieren betrekking hebbende op de ambassadeur Van Dedem van de Gelder, zomede op deszelfs zoon, de generaal Van Dedem van de Gelder., 19e eeuw; 324; 1 deeltje